臺灣桃園地方法院刑事判決　　　　　　　　　　　　九十一年度易字第一九三一號
　　公　訴　人　臺灣桃園地方法院檢察署檢察官
　　被　　　告　甲○○
右列被告因賭博案件，經檢察官聲請以簡易判決處刑（八十九年度偵字第一三二三三
號），本院認不得以簡易判決處刑，應適用通常程序審判，判決如左：
    主  文
甲○○無罪。
    理  由
一、程序部分：按檢察官聲請以簡易判決處刑之案件，經認為有刑事訴訟法第四百五
    十一條之一第四項但書之情形者，應適用通常程序審判之，同法第四百五十二條
    定有明文。本件被告經審理後，認有同法四百五十一條之一第四項但書第三款之
    情形，應適用通常程序審判之，合先敘明。
二、公訴意旨略以：被告甲○○於民國九十一年六月二十二日，在位於桃園縣中壢市
    「中正公園」之公共場所，以桌子一張鋪設劃有押注格線之桌布、鐵質圓形代幣
    及骰子為賭具，供不特定之賭客押注賭博財物。嗣於同日十四時三十分許，適有
    賭客多人在場賭博財物，經警前往查緝，賭客多人均趁隙逃逸，被告甲○○欲收
    拾桌上代幣及押注桌布時，為警當場查獲，扣得賭具代幣十一枚及押注桌布一張
    ，並由被告甲○○身上扣得賭資新台幣二千三百五十元。因認告所為係犯刑法第
    二百六十六條第一項前段之普通賭博罪嫌。
三、公訴人認被告甲○○涉犯右揭罪嫌，無非係以被告所辯顯與常理相違，委無足採
    ，且右揭事實，業據卷附之現場檢查紀錄記載明確，又有上開扣案物品在卷足稽
    ，為其主要論據。
四、按犯罪事實應依證據認定之，無證據不得推定其犯罪事實；又不能證明被告犯罪
    者，應諭知無罪之判決，刑事訴訟法第一百五十四條、第三百零一條第一項分別
    定有明文。訊據被告甲○○固坦承在場為警查獲，堅口否認有何賭博犯行，辯稱
    ：警察前來取締時，其當時坐在離賭桌旁邊約二公尺石凳上休息，看到一群人四
    散逃走，在該處留下一塊木板，見沒人要，想把木板拿回去放在桌上墊，扣案之
    現金二千三百五十元係其買菜所剩餘之零用金並非賭資，是警察要其自口袋中取
    出等語。
五、經查：（一）被告甲○○自警訊起迄於偵、審中，均堅決有何右揭賭博犯行，經
    互核其供詞前後均相一致。且參以證人即前往現場取締之員警李榮斌於本院審理
    時證稱：「（查獲經過？）我看到一群人圍在那邊，我走近五公尺左右，他們一
    哄而散，甲○○趕緊拉起桌布收籌碼。」、「（是否可以確認被告是莊家還是賭
    客？）只能確認被告在收桌布、籌碼，我不能確認被告是莊家還是賭客。被告不
    是從遠處走過來的。」等語、另一前往取締之員警即證人李家齊於本院審理時亦
    證稱：「（取締經過？）中壢市中正公園有流動性賭場，我一個同事李榮斌先進
    去，表明身分後，大家都跑了，我們後來去追時，李榮斌已經先逮捕到甲○○了
    。」、「（是否可以確認甲○○參與賭博？）當時人太多，且我不是第一個到場
    ，無法確認。」等語在卷（見本院九十一年十一月二十七日筆錄），足見前往取
    締之二位員警李榮斌、李家齊到場取締時，因現場混亂，見被告正在收拾遺留在
    現場之木板、籌碼等物而查獲被告，並無積極證據證據足資認定被告確有賭博行
    為。（二）復觀之，警方所記載之現場檢查紀錄表，現場情形欄內亦載明：「警
    方依據檢舉，於右揭時地（九十一年六月二十二日十四時三十分許、中壢市中正
    公園內）前往查緝賭博情事，目睹現場以一張桌子上面舖設藍色畫有押注滿格桌
    布，並以鐵質圓圈代幣公佈特定人士押注金錢賭博，警方到場表明身分後，民眾
    一哄而散，僅查獲正欲收拾賭桌上財物之甲○○一人，押注桌布一張，鐵質代幣
    十一枚，賭資二千三百五十元，另骰子因現場謊亂遭人撿拾。」等情，顯見警方
    表明身分取締時，現場混亂，且另有不明人士撿拾骰子，則查獲之員警並無法確
    認被告是有參與賭博，所以將之逮捕，係因其在現場撿拾木板等物甚明，然衡情
    ，如被告參與賭博，豈會於警方到場表明身分取締時，當其餘在場之人均一哄而
    散時，被告卻留在現場而不逃離？再者，本件亦無其他任何證人指證被告確有在
    場參與賭博犯行。至扣案之現金二千三百五十元，係被告主動自其口袋中取出交
    給取締之員警等情，亦據證人即員警李榮斌於本院審理時證述明確在卷，足見上
    開扣案之現金並非在賭檯上查獲之財物，況被告亦否認係賭資，是此亦不能證明
    被告有賭博犯行。（三）公訴人復以：被告所辯顯與常理相違，委無足採，為其
    認定被告有賭博犯行之論據，惟按認定被告犯罪事實應依證據，為刑事訴訟法所
    明定，故被告否認犯罪事實所持之辯解，縱屬不能成立，仍非有積極證據足以證
    明其犯罪行為，不能遽為有罪之認定，最高法院著有三十年上字第一八三一號判
    例意旨足資參照。而本件並無積極證據，足資證明被告確於右揭時地，有何賭博
    犯行，則揆諸上開說明，自難僅憑被告所辯顯與常理相違，委無足採，而遽論以
    刑法賭博罪。（四）此外，復查無其他積極證據足資證明被告有何公訴人所指訴
    賭博犯行，其犯罪嫌疑均仍屬有不足，揆諸首揭規定，自應為被告無罪之諭知。
據上論斷，應依刑事訴訟法第四百五十二條、第三百零一條第一項，判決如主文。
本案經檢察官洪景明到庭執行職務。
中      華      民      國    九十一   年    十二     月     十一     日
                                臺灣桃園地方法院刑事第四庭
                                            法  官   邱 滋 杉
右正本證明與原本無異。
如不服本判決，應於判決送達後十日內向本院提出上訴狀( 應附繕本 )，上訴於
臺灣高等法院。
                                            書記官   周 巧 屏
中      華      民      國      九十一   年    十二     月     十一    日
